臺灣宜蘭地方法院民事裁定
109年度亡字第16號
聲  請  人  林嵩峯  


關  係  人  林馮毓麗
            林憶歆  
            林扆      住宜蘭縣○○市○○路0段000巷0弄00     
                   號
            林美吟  
上列聲請人聲請宣告林勝基死亡事件，本院裁定如下：
    主  文
宣告林勝基（男、民國○○○年○月○○○日生、身分證統一編號：Z○○
○○○○○○○號、最後住所：宜蘭縣○○市○○路○○巷○○號）於民國一百
零五年七月一日二十四時死亡。
聲請程序費用由林勝基遺產負擔。
    事實及理由
一、聲請意旨略以：聲請人林嵩峯與失蹤人林勝基係父子關係，
    林勝基住所地原為宜蘭縣○○市○○路○○巷00號，於民國74年6
    月1日因工作出境，並於89年4月27日遷出戶籍後，雖曾於98
    年間打電話聯絡過配偶林馮毓麗，惟之後即未再與家人聯繫
    ，去向不明，林勝基失蹤迄今多年，為此聲請宣告林勝基死
    亡等語。
二、按失蹤人失蹤滿七年後，法院得因利害關係人或檢察官之聲
    請，為死亡之宣告；又受死亡宣告者，以判決內所確定死亡
    之時，推定其為死亡。前項死亡之時，應為前條各項所定期
    間最後日終止之時，民法第8條第1項、第9條第1項及第2項
    前段分別定有明文。
三、經查：
　㈠上開事實，業據聲請人到庭陳述明確，並提出戶口名簿及戶
    籍謄本為證，並經證人林馮毓麗及林憶歆結證屬實，且有本
    院公示催告公告及刊登報紙附卷可參，復經本院調取林勝基
    入出境資訊連結作業、健保Web IR系統查詢資料、遷出戶籍
    相關資料核閱屬實，堪信聲請人主張情節為真。
　㈡現申報期屆滿，未據失蹤人陳報其生存，或知其生死者陳報
    其所知，依民法第8條第1項規定，得於失蹤滿7年後為死亡
    宣告。秉此，失蹤人林勝基係於98年間失蹤乙節，業據聲請
    人及證人林馮毓麗陳述明確，惟兩人均無法確定關於林勝基
    失蹤之確定日期，則本院認此種無法確定失蹤人林勝基失蹤
    日期之情形，與無從確定出生日之情形，二者間具相似性，
    是基於同一法理，應類推適用民法第124條第2項前段之規定
    ，推定失蹤人林勝基係於98年7月1日失蹤，計至105年7月1
    日已屆滿7年，自應推定其於是日24時為死亡之時。
　㈢從而，本件聲請死亡宣告，為有理由，應予准許。
四、依家事事件法第154條第3項，裁定如主文。
中　　華　　民　　國　　110 　年　　11　　月　　22　　日
                        家事法庭  法　官　陳映佐
以上正本與原本無異。
如不服本裁定，應於裁定送達後10日內向本院提出抗告狀（應附
繕本），並繳納抗告費新臺幣1,000元。
本裁定確定後30日內，應至戶政事務所辦理死亡登記。
中　　華　　民　　國　　110 　年　　11　　月　　22　　日
                                  書記官  林琬儒